【裁判字號】    90,上訴,816
【裁判日期】    900823
【裁判案由】    偽造貨幣
【裁判全文】
臺灣高等法院臺南分院刑事判決            九十年度上訴字第八一六號        Ｃ
      上  訴  人
      即  被  告  乙    ○
      指定辯護人  本院公設辯護人  甲  ○  ○
右上訴人因偽造貨幣案件，不服臺灣台南地方法院九十年度訴字第二三八號中華民國
九十年五月二十二日第一審判決（起訴案號：臺灣台南地方法院檢察署九十年度偵字
第一三八四號），提起上訴，本院判決如左：
      主      文
上訴駁回。
      事      實
一、乙○於民國九十年一月十五日前一星期內之某日，見中華日報人事版欄刊登有「
    來電送你錢」之廣告後，竟依上開廣告所留之電話號碼與不詳姓名之人聯絡，該
    不詳姓名之人並與乙○在電話中相約時間及見面地點，並言明先送乙○三張偽造
    之新台幣（下同）千元券供以試用，如果使用成功，以後便以真鈔一千元換五張
    偽造之千元券。乙○於九十年一月十五日，依指示在台南市○○路南開補習班前
    水溝垃圾袋下之水管框內，取出以小紙包包裹之偽造一千元通用紙幣三張後，明
    知上開紙幣鈔票號碼均為ＡＫ６７５８１４ＺＦ，為偽造之通用紙幣，竟思以找
    零方式兌換真鈔，乃基於概括之犯意，於同年一月十六日下午五時三十分許，先
    持其中一張偽造之千元券，至台南縣善化鎮○○路七十三之二號向周陳淑女所經
    營之麵攤購買兩個滷蛋共十元，找零得現金九百九十元；隨後又持其中一張偽造
    之千元券至同鎮○○路蔡碧真所經營之鄉味檳榔攤向蔡碧真之妹林梅琴購買價值
    二十元之鋁罐烏龍茶一瓶，找零得現金九百八十元。詎乙○均得手後竟食髓知味
    ，復承前同一之概括犯意至同鎮○○路七十一號檳榔攤，再持第三張偽造之千元
    券欲購買兩瓶鋁罐烏龍茶時，因行態有異為該檳榔攤負責人周正南警覺未予找零
    始未得逞，旋為警據報當場查獲，並在乙○身上起出前揭找零之現金共一千九百
    七十元。
二、案經台南縣警察局善化分局報請臺灣台南地方法院檢察署檢察官偵查起訴。
      理      由
一、右開事實業據上訴人即被告乙○於警訊及偵查中坦承不諱，核與被害人林梅琴於
    警訊中之指訴及被害人周陳淑女、周正南到庭證述之情節相符，並經證人即查獲
    警員連山源於原審到庭證無訛，且有扣押書一紙、贓物認領保管收據二紙附卷及
    偽造之一千元通用紙幣三張扣案可資佐證，而扣案三張千元偽鈔經本院送請台灣
    銀行鑑定係屬偽鈔，有該行台南分行九十年七月二十三日含為憑。再參以扣案三
    張偽造千元通用紙幣係由被告在補習班前水溝垃圾袋下之水管框內取得，該等紙
    幣來源並非一般通貨管道已與常情有異，且由被告係分別持向不同商家並以購買
    小額商品找零方式來兌換真鈔等情以觀，顯見被告係明知該三張千元紙幣均係偽
    造始以此方式行使來避人耳目，至為明灼！其於審理中否認明知為偽鈔而行使自
    無可取，本件事證明確，被告犯行洵堪認定。
二、核被告乙○明知為偽造通用紙幣仍持之行使，所為係犯刑法第一百九十六條第一
    項前段之行使偽造通用紙幣罪，其最後一次持之行使，因被發覺而不遂，所為係
    犯同法第一百九十六條第三項、第一項之行使偽造通用紙幣未遂罪，公訴人認係
    屬既遂，容有未洽。又其行使偽造通用紙幣，已包含詐欺性質，自不另論詐欺取
    財罪。被告其先後多次行使偽造通用紙幣之犯行，其中雖有既、未遂之分，惟時
    間緊密，犯罪構成要件相同，顯係基於概括之犯意反覆為之，為連續犯，應依刑
    法第五十六條之規定以一行使偽造通用紙幣既遂罪論，並加重其刑。
三、原審依調查證據結果適用刑法第五十六條、第一百九十六條第一項、第二百條，
    罰金罰鍰提高標準條例第一條前段，（未經送鑑定即認定係屬偽鈔應予改進）審
    酌被告犯罪之動機、目的、手段、所得利益，犯罪後之態度等一切情狀，量處有
    期徒刑年陸月以資懲儆。並將已扣案之偽造一千元通用紙幣三張，不問屬於犯
    人與否，均依刑法第二百條宣告沒收。核其認事用法俱無不合，量刑亦稱妥適，
    被告等上訴意旨猶執前詞，否認犯罪，指摘原判決不當，為無理由，應予駁回。
據上論斷，應依刑事訴訟法第三百六十八條，判決如主文。
本案經檢察官蘇南桓到庭執行職務。
中    華    民    國      九十      年      八      月      二十三      日
                                  臺灣高等法院臺南分院刑事第二庭
                                      審判長法官  蘇    重    信
                                            法官  林    永    茂
                                            法官  陳    清    溪
右正本證明與原本無異。
如不服本判決，應於判決送達後十日內向本院提出上訴狀，其未敘述理由者並應於提
出上訴狀後十日內向本院補提理由書（應附繕本)。
                                      法院書記官  李    珍    鳳
中    華    民    國      九十      年      八      月      二十四      日
附錄法條：
刑法第一百九十六條第一項：行使偽造、變造之通用貨幣、紙幣、銀行券或意圖供行
                          使之用而收集或交付於人者，處三年以上十年以下有期
                          徒刑，得併科五千元以下罰金。
刑法第二百條：偽造、變造之通用貨幣、紙幣、銀行券，減損分量之通用貨幣及前條
              之器械、原料，不問屬於犯人與否，沒之。


司法院資訊處製作；財團法人民間司法改革基金會備份。
